臺灣臺中地方法院民事裁定　九十三年度財管字第五七號
　　聲　請　人　乙　○
　　相　對　人　甲○○
右聲請人請求選定失蹤人財產管理人事件，本院裁定如左：
    主      文
聲請駁回。
程序費用由聲請人負擔。
    理      由
一、按失蹤人失蹤後，未受死亡宣告前，其財產之管理，依非訟事件法之規定，民法
    第十條定有明文，又關於失蹤人之財產管理事件，由其住所地之法院管轄按失蹤
    人失蹤後，未受死亡宣告前，其財產之管理，依非訟事件法之規定。失蹤人未置
    財產管理人者，其財產管理人依左列順序定之：一、配偶。二、父母。三、與失
    蹤人同居之祖父母。四、家長。失蹤人不能依前項規定定財產管理人時，法院依
    利害關係人之聲請，得就其財產之管理，以裁定命為必要之處分，或為選任財產
    管理人，非訟事件法第四十八條、第四十九條第一、二項分別定有明文。是依上
    開規定，若失蹤人有非訟事件法第四十九條第一項之法定順位財產管理人時，既
    可直接依該順位定其財產管理人，自毋庸另向法院聲請選任財產管理人；不能依
    該條項規定定財產管理人時，利害關係人始得依同條第二項規定，向法院之聲請
    選任財產管理人。
二、本件聲請意旨略以：相對人即失蹤人甲○○係聲請人之子，因涉犯刑事案件，自
    民國九十一年二月一日失蹤後，即行蹤不明，迄今音訊全無，目前已遭通輯，雖
    經警察局列為失蹤人口查尋結果，仍無所獲，而相對人之配偶鄭淑真已於九十三
    年二月十二日死亡，相對人與鄭淑真所生女兒沈怡婷即由聲請人監護照顧，由於
    鄭淑真生前向郵局投保郵政簡易人壽保險，指定受益人為相對人，有新台幣十萬
    元之保險金待領取，惟因相對人失蹤多年，爰依法聲請鈞院選任聲請人為相對人
    之財產管理人等語，並提出戶籍謄本二份、受（處）理查尋人口案件登記表影本
    一份、郵政儲金匯業局簡易人壽保險要保書影本及保險單影本各一份為證。
三、查相對人失蹤後，目前已遭通輯，經警察局列為失蹤人口查尋結果，仍無所獲，
　　及其為郵政簡易人壽保險之受益人等事實，業據聲請人提出戶籍謄本二件、受（
　　處）理查尋人口案件登記表影本一件、郵政儲金匯業局簡易人壽保險要保書影本
　　及保險單影本各一份為證，並有本院依職權查詢臺灣高等法院被告全國前案紀錄
　　表、全國通緝紀錄表、法務部在監在押資料表各一份在卷可稽，並經聲請人之女
　　林淑真陳述屬實（本院九十三年度監四七號九十三年三月五日之訊問筆錄參照）
　　，聲請人此部分之主張堪信為真實，則相對人失蹤後，即有置財產管理人之必要
　　，而相對人之配偶鄭淑真已於九十三年二月十二日死亡，聲請人復係相對人之母
　　，此分別有前開戶籍謄本為證，則依前開非訟事件法第四十九條第一項規定，聲
　　請人即為相對人法定順位之財產管理人，自無向法院聲請選任其為相對人之財產
　　管理人之必要。從而，聲請人為本件聲請，於法無據，應予駁回。
四、依非訟事件法第八條第一項前段，裁定如主文。
中　　　華　　　民　　　國　　九十三　　年　　　十　　　月　　　六　　　日
                              臺灣臺中地方法院家事法庭
~B法　　　官　楊國精
右為正本係照原本作成。
如對本裁定抗告須於裁定送達後十日內向本院提出抗告狀（須附繕本）。
中　　　華　　　民　　　國　　九十三　　年　　　十　　　月　　　六　　　日
~B法院書記官
